臺灣高等法院臺南分院刑事裁定
111年度抗字第802號
抗  告  人  
即 受刑 人  王玟文


上列抗告人因撤銷緩刑案件，不服臺灣臺南地方法院中華民國11
1年10月6日裁定（111年度撤緩字第94號）提起抗告，本院裁定
如下：
    主  文
抗告駁回。
    理  由
一、本件抗告意旨略以：抗告人已經有匯款，懇請法官不要撤銷
    緩刑云云。
二、原審裁定意旨略以：
(一)按文書由非公務員制作者，應記載年月日並簽名；其非自作
    者，應由本人簽名，不能簽名者，應使他人代書姓名，由本
    人蓋章或按指印；抗告期間，除有特別規定外，為5日，自
    送達裁定後起算；原審法院認為抗告不合法律上之程式或法
    律上不應准許，或其抗告權已經喪失者，應以裁定駁回之。
    但其不合法律上之程式可補正者，應定期間先命補正，刑事
    訴訟法第53條本文、第406條本文及第408條第1項分別定有
    明文。
(二)抗告人即受刑人王玟文因撤銷緩刑案件，不服本院所為裁定
    提起抗告，惟抗告人係於民國111年9月15日以傳真抗告理由
    狀至本院之方式提起抗告，經本院於111年9月20日裁定命抗
    告人於送達後5日內補正「抗告理由狀正本及簽名、蓋章或
    按指印」，該裁定正本業於111年9月23日合法送達抗告人，
    有上開裁定正本及送達證書在卷可佐。惟抗告人迄今已逾期
    仍未補正抗告理由狀正本及簽名、蓋章或按指印。
(三)本院於111年9月5日111年度撤緩字第94號刑事裁定抗告人於
    本院111年度簡字第216號刑事簡易判決之緩刑宣告撤銷，於
    111年9月7日合法送達抗告人，有送達證書在卷可憑，則抗
    告人對於該裁定之合法抗告期間，應自111年9月7日之翌日
    起算5日，至111年9月12日（非假日）即告屆滿，然被告遲
    至111年9月15日始向本院以上開傳真方式提出抗告理由狀，
    有刑事抗告理由狀之本院收狀戳章可憑，依前開說明，亦顯
    已逾越法定抗告期間。
(四)從而，本件抗告乃不合於法律上之程式，應予駁回。
三、經查：
(一)原審於111年9月5日以111年度撤緩字第94號刑事裁定，撤銷
    抗告人於原審法院111年度簡字第216號刑事簡易判決之緩刑
    宣告，該裁定於111年9月7日合法送達抗告人，有送達證書
    在卷可憑（原審卷第71頁），則抗告人對於該裁定之抗告期
    間，應自111年9月7日之翌日起算5日，至111年9月12日（非
    假日）即告屆滿，然抗告人遲至111年9月15日始向原審以上
    開傳真方式提出抗告理由狀，有刑事抗告理由狀之原審收狀
    戳章可憑（原審卷第75頁），依前開說明，顯已逾越法定抗
    告期間。從而，原審以本件抗告乃不合於法律上之程式，予
    以駁回，並無不合。
(二)詎抗告人於111年10月11日收受該裁定後（原審卷第101頁）
    ，仍以傳真方式於111年10月17日（10月16日為星期日）向
    原審法院提出抗告狀，有刑事抗告狀之原審收狀戳章可憑（
    本院卷第5頁），是其提起本件抗告，並無理由，應予駁回
    。
據上論結，應依刑事訴訟法第412條，裁定如主文。
中　　華　　民　　國　　111 　年　　10　　月　　31　　日
                  刑事第二庭    審判長法　官  楊清安
                                      法　官  陳珍如
                                      法　官  陳顯榮
以上正本證明與原本無異。
不得再抗告。
　　　　　　　　　　　　　　　　　　　書記官  陳筱婷　　
中　　華　　民　　國　　111 　年　　10　　月　　31　　日